【裁判字號】    98,審訴,868
【裁判日期】    981203
【裁判案由】    侵權行為損害賠償
【裁判全文】
臺灣臺北地方法院民事判決             98年度審訴字第868號
原      告  甲女代號0000.
法定代理人  甲女之父代號00.
兼上一人
訴訟代理人  甲女之母代號00.
被      告  丙○○  
上列當事人間請求侵權行為損害賠償事件，原告提起附帶民事訴
訟，經本院刑事庭以97年度附民字第539號裁定移送前來，本院
於民國98年11月19日言詞辯論終結，判決如下：
    主      文
被告應給付原告新臺幣壹佰萬元，及自民國九十七年十一月十四
日起至清償日止，按年息百分之五計算之利息。
訴訟費用新臺幣壹仟陸佰元由被告負擔。
本判決於原告以新臺幣拾伍萬元供擔保後，得假執行；但被告
如以新臺幣壹佰萬元預供擔保，得免為假執行。
    事實及理由
一、原告主張：被告於民國97年8月5日12時左右，在臺北市○○
    街○段50號肯德基速食店內，見伊（14歲以上未滿16歲）獨
    自進入廁所，即尾隨在後，趁伊如廁後開門之際，施暴力將
    伊推回廁所內並將門反鎖後，違背伊之意願，強行以手撫摸
    伊之胸部，於伊大叫時，以右手食、中指插入伊口中使伊無
    法呼救，繼續深入伊內褲，以手撫摸性器官外部，嗣又強行
    將手指插入伊之陰道，經伊報警後，業經檢察官提起公訴，
    並經本院97年度訴字第1940號刑事判決被告有罪確定。伊因
    被告不法行為，身心嚴重受創，爰依民法第184條第1項前段
    、第195條第1項規定，請求被告賠償慰撫金新臺幣（下同）
    100萬元，並聲明：如主文第1項所示，及為以供擔保為條件
    之假執行宣告。
二、原告主張被告於上開時地對其施以不法行為，被告因而遭受
    刑事處罰等事實，為被告所不爭執，且經本院依職權調取本
    院97年度訴字第1940號刑事卷宗查核無誤，自堪信為真正。
三、按因故意或過失，不法侵害他人之權利者，負損害賠償責任
    。故意以背於善良風俗之方法，加損害於他人者亦同。又不
    法侵害他人之身體、健康、名譽、自由、信用、隱私、貞操
    或不法侵害其他人格法益而情節重大者，被害人雖非財產上
    之損害，亦得請求賠償相當之金額，民法第195條第1項前段
    定有明文。經查，本件被告故意妨害原告性自主權，既如前
    述，則被告侵害民法第195條之自由法益（人格法益之一種
    ），並致原告受有精神上之痛苦甚鉅，自堪認定。故原告依
    據上開規定，請求被告賠償其非財產上之損害即精神慰撫金
    ，自屬於法有據。
四、次按法院對精神慰撫金之量定，應審酌不法侵權之情節、兩
    造之身分、地位、經濟狀況等情形定之。爰審酌被告與原告
    互不相識，被告竟在公眾得出入之速食店對原告施以暴行，
    不僅嚴重妨害原告之性自主之自由意志，尤以原告於事發當
    時為14歲以上未滿16歲之少女，突遭此暴行，其心理及身體
    之創痛更鉅，原告請求被告賠償100萬元慰撫金，堪稱適當
    ，尚不因被告目前在監執行及無資產，即為原告所請求之慰
    撫金過高之認定。被告抗辯慰撫金過高云云，並不可採。
五、從而，原告依民法第184條第1項前段、第195條第1項規定，
    請求被告給付100萬元，及自刑事附帶民事訴訟起訴狀繕本
    送達被告翌日即97年11月14日起至清償日止，按年息5%計算
    之利息，為有理由，應予准許。又兩造均陳明願供擔保，聲
    請宣告假執行或免為假執行，經核並無不合，爰分別酌定相
    當擔保金額准許之。
六、訴訟費用負擔之依據：民事訴訟法第78條（惟依刑事訴訟法
    第504條第2項規定，經刑事庭移送前來部分免納裁判費，故
    本件被告僅負擔1,600元之借提費用）。
中    華    民    國    98    年    12    月    3     日
                  民事第六庭    法  官  許純芳
以上正本係照原本作成
如對本判決上訴，須於判決送達後20日內向本院提出上訴狀
中    華    民    國    98    年    12    月    3     日
                                書記官  陳怡君

司法院資訊處製作；財團法人民間司法改革基金會備份。
